臺灣士林地方法院民事裁定　　　　　 110年度士簡聲字第64號
聲　請　人　李鴻文
相　對　人　吳長壽
上列當事人間請求確認本票債權不存在事件，聲請停止執行事件
，本院裁定如下：
    主  文
聲請人供擔保新臺幣壹拾肆萬元後，本院一一○年度司執字第五
二七八○號執行事件之強制執行程序，於本院一一○年度士簡字
第一一六三號確認本票債權不存在事件終結前，應停止執行。
    理  由
一、按「發票人主張本票係偽造、變造者，於前條裁定送達後20
    日內，得對執票人向為裁定之法院提起確認之訴。發票人證
    明已依前項規定提起訴訟時，執行法院應停止強制執行。但
    得依執票人聲請，許其提供相當擔保，繼續強制執行，亦得
    依發票人聲請，許其提供相當擔保，停止強制執行。發票人
    主張本票債權不存在而提起確認之訴不合於第一項之規定者
    ，法院依發票人聲請，得許其提供相當並確實之擔保，停止
    強制執行」。非訟事件法第195 條定有明文。又按法院依上
    開規定所定擔保金額以為准許停止強制執行之裁定者，該項
    擔保係備供債權人因停止執行所受之損害，其數額應依標的
    物停止執行後，債權人未能即時受償或利用該標的物所受之
    損害額，或其因另供擔保強制執行所受之損害額定之，非以
    標的物之價值或其債權額為依據（最高法院95年度台抗字第
    104 號裁定意旨參照）。
二、本件聲請人以其向本院提起確認本票債權不存在之訴為由，
    聲請裁定停止本院110 年度司執字第52780 號執行事件之強
    制執行，經本院調取該執行卷宗及本院110 年度士簡字第11
    63號確認本票債權不存在訴訟卷宗查明屬實，聲請人聲請停
    止執行，於法尚無不合。復參以相對人聲請對聲請人為強制
    執行，係以本院97年度票字第7087號裁定為執行名義，並請
    求執行本金新臺幣（下同）50萬元、自民國97年6 月6 日起
    至清償日止按年息百分之6 計算之利息及執行費用，業經本
    院調取系爭執行事件全卷核閱無誤，前述利息經計算至聲請
    強制執行前一日（即110 年9 月6 日）為39萬元（計算式：
    500,000 ×13×0.06=390,000）。再聲請人所提起之確認本
    票債權不存在之訴，依其訴訟標的金額應適用簡易程序，且
    未逾民事訴訟法第466 條第1 項所定數額，屬不得上訴第三
    審之事件，至二審判決即告終結，其期間可推定為2 年10
    個月（參照各級法院辦案期限實施要點第2 條規定，民事簡
    易程序第一審審判案件期限10個月、民事第二審審判案件期
    限2 年），按法定利率週年5 ％計算，相對人因停止執行可
    能遭受之損害額約為126,083 元【計算式（小數點下均四捨
    五入）：（500,000+390,000 ）×5 ％×（2 ＋10/12 ）=1
    26,083】。復慮及兩造間本案訴訟事件有因送達、上訴或調
    查證據等其他原因使訴訟遲滯之情事可能存在，致相對人未
    能受償之期間延長，應酌予提高為140,000 元。是本院認相
    對人因系爭執行程序之停止所可能受之損害，而應由聲請人
    供擔保之數額，以140,000 元為適當，爰酌定聲請人應供擔
    保之金額如主文所示。
三、依非訟事件法第195條第3項，裁定如主文。
中    華    民    國   110    年    9     月    29    日
                  士林簡易庭法  官  陳紹瑜
以上正本係照原本作成。
如不服本裁定，應於送達後10日內，向本院提出抗告狀並表明抗
告理由，如於本裁定宣示後送達前提起抗告者，應於裁定送達後
10日內補提抗告理由書（須附繕本）。
中    華    民    國   110    年    9     月    29    日
                            書記官  吳雪華